【裁判字號】    97,台上,5626
【裁判日期】    971106
【裁判案由】    違反毒品危害防制條例
【裁判全文】
最高法院刑事判決            九十七年度台上字第五六二六號
上  訴  人  甲○○
上列上訴人因違反毒品危害防制條例案件，不服台灣高等法院中
華民國九十七年九月八日第二審判決（九十七年度上訴字第四０
九四號，起訴案號：台灣宜蘭地方法院檢察署九十七年度毒偵字
第八四號），提起上訴，本院判決如下：
    主  文
上訴駁回。
    理  由
按刑事訴訟法第三百七十七條規定，上訴於第三審法院，非以判
決違背法令為理由，不得為之。是提起第三審上訴，應以原判決
違背法令為理由，係屬法定要件。如果上訴理由書狀並未依據卷
內訴訟資料，具體指摘原判決不適用何種法則或如何適用不當，
或所指摘原判決違法情事，顯與法律規定得為第三審上訴理由之
違法情形，不相適合時，均應認其上訴為違背法律上之程式，予
以駁回。本件上訴人甲○○因施用第一級毒品（累犯），經第一
審判處罪刑，其提起第二審上訴，原判決以其未依據卷內訴訟資
料，具體指摘第一審判決認事、用法、量刑有何違法或不當之處
，屬上訴未敘述具體理由，因認其第二審上訴不合法律上程式，
予以駁回，已詳敘認定之理由。從形式上觀察，原判決並無違背
法令之情形。卷查上訴人有多次施用毒品前科，曾經觀察勒戒、
強制戒治，再於民國九十四年及九十五年間二次經判處罪刑確定
並執行完畢，本件係因其以電話洽購毒品而於九十六年十二月五
日下午一時十五分經警查獲，有其前案紀錄表及宜蘭縣政府警察
局羅東分局刑案偵查卷宗可稽。又上訴人曾於九十六年十二月四
日「報名」參加毒品戒治美沙冬替代療法減害計畫，惟同月六日
始「報到」接受該減害計畫，有其所提宜蘭縣政府衛生局該計畫
個案轉介單影本在原審卷內可考。是上訴人雖於本件犯罪未發覺
前，自動向該醫療機構請求治療，然於尚未開始治療前即經警查
獲本件施用海洛因，自無毒品危害防制條例第二十一條第二項之
適用。原判決理由業已就此說明綦詳，經核並無不合。上訴意旨
對於原判決上開論述究竟如何違背法令，並未依據卷內資料為具
體指摘，猶執上開形式上之報名，主張實質上已在治療中，符合
該條例第二十一條第二項規定云云，指摘原判決違誤，顯與法律
規定得為第三審上訴理由之違法情形，不相適合。本件上訴違背
法律上之程式，應予駁回。
據上論結，應依刑事訴訟法第三百九十五條前段，判決如主文。
中    華    民    國  九十七  年   十一   月    六    日
                      最高法院刑事第十一庭
                          審判長法官  花  滿  堂
                                法官  黃  正  興
                                法官  陳  東  誥
                                法官  林  錦  芳
                                法官  洪  昌  宏
      本件正本證明與原本無異
                                      書  記  官
中    華    民    國  九十七  年   十一   月    十    日
                                                      K


司法院資訊處製作；財團法人民間司法改革基金會備份。
